臺灣屏東地方法院刑事判決
94年度訴字第746號
公　訴　人　臺灣屏東地方法院檢察署檢察官
被　　　告　甲○○
上列被告因違反毒品危害防制條例案件, 經檢察官提起公訴（94
年度毒偵字第1368、1780號）, 本院裁定依簡式審判程序審理,
判決如下：
    主  文
甲○○施用第二級毒品, 處有期徒刑肆月。又施用第一級毒品,
累犯, 處有期徒刑捌月。又連續施用第二級毒品, 累犯, 處有期
徒刑陸月, 扣案之第二級毒品甲基安非他命壹包（毛重壹點參公
克）沒收銷燬之。應執行有期徒刑壹年肆月, 扣案之第二級毒品
甲基安非他命壹包（毛重壹點參公克）沒收銷燬之。
    事  實
一、甲○○曾於民國90年間, 因施用毒品案件, 經本院裁定送觀
    察勒戒, 嗣因認有繼續施用傾向, 再由本院裁定將其送強制
    戒治, 其本應戒治至90年10月24日期滿, 然於90年7 月9 日
    即獲法院裁定停止戒治釋放, 迄原應執行完畢日為止, 其停
    止戒治之裁定均未撤銷而執行完畢。然甲○○並未因此戒除
    毒癮, 其旋又於92年10月間施用第一級毒品海洛因為警查獲
    , 由檢察官起訴, 而為本院於94年1 月20日以94年度簡字第
    50號刑事簡易判決判處有期徒刑6 月確定。惟甲○○竟於前
    開案件審理中, 另基於施用第二級毒品犯意, 於93年12月30
    日2 時許向前回溯72小時內之某時, 在其臺北縣板橋市○○
    路之租屋處, 以將毒品置入玻璃管內燒烤汽化後吸取其煙霧
    之方式, 施用第二級毒品甲基安非他命1 次。嗣於93年12月
    29日, 在臺北市○○路○ 段16號「喬美旅館」內為警查得其
    另案遭通緝而予以逮捕, 並經其同意採尿送驗而查獲。甲○
    ○旋即入監, 執行前揭判決所處之刑, 迄94年6 月29日執行
    完畢。惟甲○○仍不知警惕, 竟又基於施用第一級毒品之犯
    意, 於94年7 月3 日某時許, 在臺北縣新莊市○○街不詳姓
    名之友人住處, 以針筒注射之方式, 施用第一級毒品海洛因
    1 次。另基於施用第二級毒品之概括犯意, 自94年7 月1日
    某時起至94年7 月5 日某時止, 以每天施用1 次之頻率及以
    將毒品置放玻璃球內以火燒烤汽化後吸取其煙霧之方式, 在
    屏東縣潮州鎮「尊王宮廟」等處連續施用第二級毒品甲基安
    非他命多次。嗣於94年7 月6 日上午8 時30分在屏東縣潮州
    鎮○○路147 號前為警持搜索票搜索扣得其持有之甲基安非
    他命毒品1 包（毛重1.3 公克）而查獲。
二、案經臺北市政府警察局報請臺灣板橋地方法院檢察署呈請臺
    灣高等法院檢察署令轉臺灣屏東地方法院檢察署檢察官偵查
    起訴及由屏東縣警察局移送臺灣屏東地方法院檢察署檢察官
    偵查起訴。
    理  由
一、前開事實業據被告甲○○分別於警訊、偵查及本院審理中坦
    承不諱, 且被告於93年12月29日及同年7 月6 日兩次被警查
    獲時所採集之尿液, 經送驗結果, 均呈嗎啡陽性及甲基安非
    他命陽性反應無誤（被告於93年12月29日採尿時往前回溯72
    小時內某時施用第一級毒品海洛因之犯行, 已為本院94年度
    簡字第50號刑事簡易判決之確定判決效力所及, 不另論罪）
    , 此有卷附尿液送檢受檢人真實姓名代號對照表2 分及臺灣
    尖端先進生技醫藥股份有限公司、臺灣檢驗科技股份有限公
    司濫用藥物實驗室出具之濫用藥物尿液檢驗報告各1 分供憑
    。被告於94年7 月6 日為警查獲時扣得之結晶1 包, 經查獲
    警局以臺灣尖端先進生技醫藥股份有限公司毒品簡易快速篩
    檢試劑檢驗結果, 亦呈安非他命陽性反應, 茲有屏東縣警察
    局涉嫌違反毒品危害防制條例毒品初步檢驗報告單1 分在卷
    可考（按國內緝獲之白色結晶安非他命毒品, 其成分多為甲
    基安非他命, 此有行政院衛生署管制藥品管理局93年11月2
    日管檢字第0930010499號函在卷可考, 且參照被告尿液檢驗
    報告均呈甲基安非他命陽性反應可知, 被告施用之安非他命
    種類應即為甲基安非他命, 故被告所持有之前開扣案結晶1
    包亦應為甲基安非他命）, 足認被告自白與事實相符。又被
    告前於90年間, 因施用毒品案件, 經法院裁定送強制戒治執
    行完畢一節, 有臺灣高等法院被告前案紀錄表在卷足憑, 本
    件事證明確, 被告犯行堪以認定。
二、按海洛因為第一級毒品, 甲基安非他命為第二級毒品, 毒品
    危害防制條例第2 條第2 項第1 、2 款分別定有明文。被告
    於經強制戒治期滿後5 年內再度施用海洛因及甲基安非他命
    毒品, 核其所為, 係犯毒品危害防制條例第10條第1 項之施
    用第一級毒品罪及同條第2 項之施用第二級毒品罪。其持有
    毒品之行為均為施用毒品之犯行所吸收, 不另論罪。被告自
    94年7 月1 日某時起至94年7 月5 日某時止, 多次施用第二
    級毒品之行為, 時間緊接, 所犯罪名相同, 顯係基於概括犯
    意反覆為之, 為連續犯, 應依刑法第56條之規定以一罪論,
    並加重其刑。而被告甲○○於93年12月30日2 時許向前回溯
    72小時內某時施用第二級毒品甲基安非他命之犯行; 於94年
    7 月3 日某時許施用第一級毒品海洛因之犯行; 及自94 年7
    月1 日某時起至94年7 月5 日某時間連續施用第二級毒品之
    犯行, 犯意各別, 應分論併罰。又被告前有如事實欄所示之
    科刑及執行情形, 有台灣高等法院被告前案紀錄表附卷足憑
    , 其於刑之執行完畢後5 年內, 再犯本件於94年7 月3日 某
    時許施用第一級毒品海洛因及自94年7 月1 日某時起至94年
    7 月5 日某時間連續施用第二級毒品等有期徒刑之罪, 均為
    累犯, 應分別依法加重其刑, 且因其自94年7 月1 日某時起
    至94年7 月5 日間連續施用第二級毒品部分之犯行同時有兩
    項刑之加重事由, 應依法遞加之。爰審酌被告之智識程度、
    前科素行, 本件犯罪之動機、施用毒品之頻率、方法, 其前
    已有施用毒品犯行, 經強制戒治, 判處徒刑執行完畢後, 竟
    仍無法戒除毒癮而再度施用, 且併同施用兩種毒品, 毒癮甚
    重, 戒毒意志薄弱, 於本院審理程序中坦承犯行, 態度尚稱
    良好等一切情狀, 分別量處如主文所示之刑, 並合併定其應
    執行之刑, 以資懲儆。扣案甲基安非他命毒品1包（毛重1.3
    公克）, 為查獲之毒品, 有屏東縣警察局扣押筆錄1 分在卷
    可憑, 應依毒品危害防制條例18條第1 項之規定諭知沒收銷
    燬。而上開毒品之包裝袋衡情已沾黏毒品甲基安非他命, 不
    易析離, 應將其視為毒品之整體, 一併依毒品危害防制條例
    18 條 第1 項之規定諭知沒收銷燬。
據上論斷, 應依刑事訴訟法273 條之1 第1 項、第299 條第1 項
前段, 毒品危害防制條例第10條第1 項、第2 項、第18條第1 項
前段, 刑法第11條、第56條、第47條、第51條第5 款, 判決如主
文。
中　　華　　民　　國　　94　　年　　9 　　月　　26　　日
                  刑事第四庭    法  官  王以齊
以上正本證明與原本無異。
如不服本判決應於收受本判決送達後十日內向本院提出上訴書狀
，其未敘述上訴理由者，並得於提起上訴後十日內向本院補提理
由書狀（均須按他造當事人之人數附繕本）「切勿逕送上級法院
」
中　　華　　民　　國　　94　　年　　9 　　月　　26　　日
                                書記官  盧姝伶
附錄本判決論罪法條:
毒品危害防制條例第10條
施用第一級毒品者,處6月以上5年以下有期徒刑。
施用第二級毒品者,處3年以下有期徒刑。
